臺灣高等法院臺南分院刑事判決
110年度上訴字第726號
上  訴  人  
即  被  告  陳思賢




上列上訴人即被告因詐欺等案件，不服臺灣臺南地方法院109年
度訴字第1264號，中華民國110年4月22日第一審判決（起訴案號
：臺灣臺南地方檢察署109年度偵字第10542號），提起上訴，本
院判決如下：
    主  文
上訴駁回。
    理  由
一、刑事訴訟法第361條第1項、第2項規定，不服地方法院之第
    一審判決而上訴者，須提出上訴書狀，並應敘述具體理由。
    上訴之目的，既在請求第二審法院撤銷或變更第一審之判決
    ，所稱「具體」，當係抽象、空泛之反面，若僅泛言原判決
    認事用法不當、採證違法或判決不公、量刑過重等空詞，而
    無實際論述內容，即無具體可言。從而，上開法條規定上訴
    應敘述具體理由，係指須就不服判決之理由為具體之敘述而
    非空泛之指摘而言。
二、上訴人即被告上訴意旨略以：理由一、不服第一審判決。理
    由二、願意賠償被害人，但被害人要求時間過於緊湊，金額
    太高，一時無法負荷。理由三、被告家中有年邁母親以及身
    心障礙弟弟要照顧。理由四、尚有事證不明確。理由五、對
    本案有悔意等語。
三、經查：
㈠、原判決依被告於偵查及原審審理中之自白，核以告訴人蕭永
    成之指訴、偵查報告、內政部警政署刑事警察局109年3月12
    日刑紋字第1090023308號鑑定書、臺南市政府警察局善化分
    局刑案現場勘查報告、偽造之臺北地檢署公證部門收據等證
    據，認定被告涉犯刑法第216條、第211條之行使偽造公文書
    罪、第339條之4第1項第1款之冒用公務員罪，事證明確，依
    想像競合之規定，從一重論以冒用公務員名義詐欺取財罪，
    並說明被告本件犯行屬共同正犯，及審酌告訴人所受財物損
    失，被告犯後坦承犯行，且與告訴人達成調解，態度尚稱良
    好，及其高中肄業、目前從事作業員工作、未婚之智識程度
    、生活狀況等一切情狀，量處有期徒刑1年4月。沒收部分依
    刑法第2條第2項規定，適用105年7月1日施行即現行刑法第3
    8條之1第1項前段、第3項規定，宣告沒收犯罪所得新臺幣7
    仟元及追徵價額，並說明被告雖與告訴人調解成立，然並未
    履行調解條件，沒收犯罪所得並無過苛之虞，偽造之「臺灣
    臺北地方法院檢察署印」公印文，則依刑法第219條規定沒
    收。其認定事實並無何違反經驗或論理法則之處，量刑部分
    ，亦斟酌刑法57條所列各款事由，適用法律並無違誤，量刑
    亦屬妥適。
㈡、被告上訴理由泛指不服原審判決，並未具體指明不服之理由
    ，或原判決有何認定事實、適用法律之違誤，至於所稱願意
    賠償告訴人、家庭狀況及犯後態度等量刑因素部分，原判決
    已於量刑理由載明考量被告與告訴人於原審審理程序中達成
    調解、被告之生活狀況、犯後態度等情況，被告再以原判決
    業已斟酌之事項提起上訴，亦未說明上訴意旨所稱之量刑事
    項，對於原審判決有何影響而有予以撤銷改判之必要，其上
    訴自屬不合法律上之程式，應予駁回，並不經言詞辯論為之
    。　
四、應適用之法律：刑事訴訟法第367條前段、第372條。
中　　華　　民　　國　　110 　年　　6 　　月　　24　　日
                  刑事第一庭    審判長法  官　楊清安
                                      法  官　陳珍如
                                      法　官  蕭于哲
以上正本證明與原本無異。
如不服本判決應於收受送達後20日內向本院提出上訴書狀，其未
敘述上訴理由者，並得於提起上訴後20日內向本院補提理由書（
均須按他造當事人之人數附繕本）「切勿逕送上級法院」。
　　　　　                            書記官　徐振玉 
中　　華　　民　　國　　110 　年　　6 　　月　　24　　日